最　高　行　政　法　院　裁　定
                                      100年度裁字第942號
上  訴  人　徐森基
被 上訴 人　雲林縣稅務局
代　表　人　吳定謀
上列當事人間土地增值稅事件，上訴人對於中華民國100年1月25
日高雄高等行政法院99年度訴字第537號判決，提起上訴，本院
裁定如下：
　　主  文
上訴駁回。
上訴審訴訟費用由上訴人負擔。
　　理  由
一、按對於高等行政法院判決之上訴，非以其違背法令為理由，
    不得為之，行政訴訟法第242條定有明文。依同法第243條第
    1項規定，判決不適用法規或適用不當者，為違背法令；而
    判決有同條第2項所列各款情形之一者，為當然違背法令。
    是當事人對於高等行政法院判決上訴，如依行政訴訟法第24
    3條第1項規定，以高等行政法院判決有不適用法規或適用不
    當為理由時，其上訴狀或理由書應有具體之指摘，並揭示該
    法規之條項或其內容；若係成文法以外之法則，應揭示該法
    則之旨趣；倘為司法院解釋或本院之判例，則應揭示該判解
    之字號或其內容。如以行政訴訟法第243條第2項所列各款情
    形為理由時，其上訴狀或理由書，應揭示合於該條項各款之
    事實。上訴狀或理由書如未依此項方法表明，或其所表明者
    與上開法條規定不合時，即難認為已對高等行政法院判決之
    違背法令有具體之指摘，其上訴自難認為合法。
二、緣訴外人林文所有坐落雲林縣東勢鄉○○段932、932-1、
    932-2、932-3、932-4、932-5及932-6地號等7筆土地（下稱
    系爭土地），各應有部分六分之一，經臺灣雲林地方法院（
    下稱雲林地院）89年度執字第1768號強制執行拍賣事件，於
    民國89年10月6日拍定，由上訴人（即債權人）承受，雲林
    地院民事執行處於89年11月6日通知被上訴人所屬虎尾分局
    （下稱虎尾分局）核算應繳之土地增值稅額。虎尾分局按一
    般稅率核算土地增值稅計新臺幣（下同）621,060元，於89
    年11月16日函請雲林地院民事執行處代為扣繳，業於90年4
    月11日完稅在案。嗣上訴人於99年6月23日以債權人身分向
    被上訴人申請依土地稅法第39條之2第4項規定課徵土地增值
    稅，並依稅捐稽徵法第28條第2項規定辦理退稅，經虎尾分
    局99年7月2日雲稅虎字第0991207759號函以系爭土地編定使
    用種類係特定農業區甲種建築用地，地目為建，與規定不符
    ，否准其所請。上訴人不服，循序提起行政訴訟，遭原審判
    決駁回，乃對原判決上訴，主張：被上訴人虎尾分局僅為被
    上訴人之分支機構，倘欲對外作成行政處分時，依法應以被
    上訴人名義為意思表示，原審不查，竟謂被上訴人之東山分
    局否准上訴人所請並無違誤，顯與法有悖，有判決不適用法
    規之違法。上訴人提起本件訴訟，即便主張與稅捐稽徵法第
    28條規定之要件不合，乃訴有無理由之問題，原審認上訴人
    欠缺權利保護要件，係對法律有所誤解，為判決違背法令，
    且原審認上訴人無權申請，亦與司法院釋字第469號解釋及
    本院向來見解不合。系爭土地為農業用地並作農業使用，經
    認符合法定免徵田賦要件，故系爭土地自原所有權人即納稅
    義務人林文取得後至89年1月28日時，一直免徵田賦，原
    審就上訴人此一攻擊防禦方法未表示任何意見，有判決不備
    理由之違法，又原審依執行法院筆錄認定系爭土地非「作農
    業使用之農業用地」，自屬認定事實違反法律推定，為判決
    違背法令，況原審就系爭土地上小部分建有建物論斷事實之
    真偽，應於言詞辯論期日行之，其調查證據之結果，應告知
    當事人為辯論，是原判決顯有應調查證據而未予調查、未斟
    酌全辯論意旨、論斷事實違背論理法則與經驗法則，及不適
    用辯論法則而為判決之違法等語。本院經核其上訴狀內容，
    係就原判決所為論斷及已指駁不採者，復執陳詞對原審取捨
    證據、認定事實之職權行使，指摘為不當，並就原審已論斷
    者，泛言未論斷，而非具體表明合於不適用法規、適用法規
    不當、或行政訴訟法第243條第2項所列各款之情形，難認對
    該判決之如何違背法令已有具體之指摘。依首開規定及說明
    ，應認其上訴為不合法。
三、據上論結，本件上訴為不合法。依行政訴訟法第249條第1項
    前段、第104條、民事訴訟法第95條、第78條，裁定如主文
    。
中　　華　　民　　國　　100　 年　　4　　 月　　14　　日
                    最高行政法院第二庭
                        審判長法官　劉　鑫　楨
                              法官　吳　慧　娟
                              法官　胡　方　新
                              法官　曹　瑞　卿
                              法官　林　金　本

以  上  正  本  證  明  與  原  本  無  異
中　　華　　民　　國　　100　 年　　4　　 月　　15　　日
　　　　　　　　　　　　　　　書記官　楊　子　鋒